【裁判字號】    86,訴,3155
【裁判日期】    890828
【裁判案由】    煙毒等
【裁判全文】
臺灣高雄地方法院刑事判決                        八十六年度訴字第三一五五號
    公  訴  人  臺灣高雄地方法院檢察署檢察官
    被      告  乙○○
右列被告因毒品危害防制條例案件，經檢察官提起公訴（八十六年度偵字第一九八一
四號）及移送併辦（八十八年度毒偵字第二九二五號），甲○判決如左：
      主  文
乙○○施用第一級毒品，累犯；又連續施用第二級毒品，累犯，均免刑。
扣案之殘留安非他命吸食器壹個及殘留安非他命膠袋壹個均沒收銷燬。
      事  實
一、乙○○前曾違反麻醉藥品管理條例案件經法院判處有期徒刑三月確定，於八十六
    年五月二十三日以易科罰金執行完畢。復基於施用安非他命之概括犯意，於八十
    六年八月十三日晚上七時許回溯二十四小時內之某時起至八十八年十一月三日止
    ，在不詳處所施用安非他命數次，並於八十六年八月十三日晚上七時許回溯二十
    四小時內之某時，在不詳處所施用海洛因一次。八十六年八月十三日下午五時許
    ，乙○○在高雄縣大寮鄉○○村○○路四一號為警執行搜索時查獲殘留安非他命
    吸食器一個及殘留安非他命膠袋一個，經警於同日晚上七時許採尿送驗後發現施
    用海洛因及安非他命情事。嗣檢察官偵查乙○○前揭施用毒品犯行後起訴而由甲
    ○審理時，乙○○於甲○裁定停止戒治付保護管束期間，仍施用毒品安非他命，
    經臺灣高雄地方法院檢察署觀護人採尿送驗發現。
二、案經高雄縣警察局鳳山分局移請台灣高雄地方法院檢察署檢察官偵查起訴，由甲
    ○裁定送觀察勒戒，經認有繼續施用毒品傾向而裁定施以強制戒治執行期滿。
      理  由
一、被告乙○○否認右揭犯罪事實，辯稱：我因病服用西藥，應係西藥造成尿檢報告
    偽陽性云云。惟查上開被告犯罪事實，有高雄縣衛生局出具之八六煙檢字第二三
    二二號尿檢報告書、高雄市立凱旋醫院出具之高市凱醫檢字第七六三一號尿檢報
    告書及臺灣檢驗科技股份有限公司出具之尿檢報告書可稽，復有扣案之殘留安非
    他命吸食器一個及殘留安非他命膠袋一個可資證明，被告罪證明確，被告犯行洵
    堪認定。
二、被告施用海洛因毒品後，毒品危害防制條例已於八十七年五月二十日公布，同年
    月二十二日施行，以之與行為時之肅清煙毒條例比較，以裁判時之新法即毒品危
    害防制條例規定有利於被告，自應適用新法。核被告所為，係犯毒品危害防制條
    例第十條第一項、第二項之罪。被告數次施用第二級毒品安非他命行為，顯係基
    於概括犯意為之，為連續犯。被告乙○○前曾違反麻醉藥品管理條例案件經法院
    判處有期徒刑三月確定，於八十六年五月二十三日以易科罰金執行完畢，有卷附
    刑案資料查註紀錄表可按，其於執行完畢五年內再犯本罪，應論以累犯。被告經
    甲○依職權裁定送觀察勒戒後，認有繼續施用毒品傾向，再裁定施以強制戒治，
    茲已執行期滿，有甲○戒治執行指揮書及回證等在卷可參，應依法為免刑之判決
    。扣案之吸食器一個及膠袋一個，均殘留安非他命，有卷附高雄醫學院出具之檢
    驗報告單可按，因前揭吸食器及膠袋難與安非他命撥離且係供作施用安非他命所
    用器物，爰依毒品危害防制條例第十八條第一項前段規定宣告沒數銷燬。
三、據上論斷，應依刑事訴訟法第二百九十九條第一項但書，毒品危害條例第十條第
    一項、第二項、第二十三條第一項、第三十五條第三款、第十八條第一項前段，
    刑法第十一條前後，第二條第一項前段、第五十六條、第四十七條，判決如主文
    。
本案經檢察官蔡麗宜到庭執行職務。
中    華    民    國      八十九      年      八      月     二十八     日
                                  臺灣高雄地方法院刑事第三庭
                                      法  官  周  志  賢
右正本證明與原本無異。
如不服本判決，應於判決送達後十日內，向甲○提出上訴狀。
                                      書記官  黃  順  命
中    華    民    國      八十九      年      八      月     二十八     日


司法院資訊處製作；財團法人民間司法改革基金會備份。
